【裁判字號】    98,訴,610
【裁判日期】    980812
【裁判案由】    違反毒品危害防制條例
【裁判全文】
臺灣雲林地方法院刑事判決               98年度訴字第610號
公  訴  人  臺灣雲林地方法院檢察署檢察官
被      告  甲○○
                    （現於另案在台灣雲林第二監獄執行中）
上列被告因違反毒品危害防制條例案件，經檢察官提起公訴（98
年度毒偵字第682 號），被告於準備程序期日就被訴事實為有罪
陳述，本院進行簡式審判程序，並判決如下：
    主  文
甲○○施用第一級毒品，累犯，處有期徒刑捌月。扣案之第一級
毒品海洛因壹包（驗餘淨重零點零伍玖公克）沒收銷燬，包裝前
揭海洛因之外包裝袋壹個，沒收。
    事  實
一、甲○○曾因施用毒品案件，經送觀察、勒戒後，因認無繼續
    施用毒品之傾向，於民國95年2 月27日執行完畢釋放出所，
    並經臺灣苗栗地方法院檢察署檢察官以95年度毒偵字第65號
    不起訴處分確定。又因搶奪案件，經臺灣苗栗地方法院以94
    年度訴字526 號判處有期徒刑3 年確定，於96年10月1 日假
    釋付保護管束，迄97年9 月14日假釋期滿未經撤銷，以已執
    行完畢論。詎其猶不知悔改，復基於施用第一級毒品海洛因
    之犯意，於98年5 月25日上午10時許，在雲林縣麥寮鄉○○
    村○○路241 巷61號租屋處，以將海洛因摻水置於針筒內注
    射身體血管之方式，施用第一級毒品海洛因1 次。嗣於同日
    下午5 時20分許，在上開住處前為警查獲，扣得第一級毒品
    海洛因1 包（毛重0.23公克，淨重0.065 公克，驗餘淨重
    0.059 公克），同日經其同意採尿送驗，檢出嗎啡陽性反應
    ，而悉上情。
二、案經雲林縣警察局分局報請臺灣雲林地方法院檢察署檢察官
    偵查起訴。
    理  由
一、本件被告所犯為死刑、無期徒刑、最輕本刑為三年以上有期
    徒刑以外之罪，亦非屬高等法院管轄之第一審案件，其於準
    備程序進行中，先就被訴事實為有罪之陳述，經法官告知簡
    式審判程序之旨，並聽取公訴檢察官之意見後，依刑事訴訟
    法第273 條之1 第1 項、第273 條之2 等規定，裁定進行簡
    式審判程序，且不受同法第159 條第1 項、第161 條之2 、
    第161 條之3 、第163 條之1 及第164 條至第170 條所規定
    證據能力認定及調查方式之限制，合先敘明。
二、上開犯罪事實，業經被告坦承不諱，而被告於98年5 月25日
    晚間9 時許，經其同意後為警所採集之尿液，送往臺灣檢驗
    科技股份有限公司以酵素免疫分析法EIA 篩檢及氣相層析質
    譜儀GC／MS檢驗之結果，確呈現嗎啡陽性反應，此有尿液送
    檢真實姓名對照表、臺灣檢驗科技股份有限公司98年6 月6
    日濫用藥物尿液檢驗報告各1 紙附卷可稽（偵卷第29頁、第
    30頁）；另將扣案疑似海洛因之白色粉末1 包（毛重0.23公
    克，淨重0.065 公克，驗餘淨重0.059 公克），送往行政院
    衛生署草屯療養院鑑定之結果，證實該白色粉末含有海洛因
    成分，此亦有該院98年6 月26日草療鑑字第0980600211號鑑
    定書影本1 份（本院卷）在卷可參。綜上，足認被告前開自
    白與事證相符，堪予採信。再查，被告前因施用毒品案件，
    經送觀察、勒戒後，因認無繼續施用毒品之傾向，於95年2
    月27日執行完畢釋放出所，此有臺灣高等法院被告前案紀錄
    表1 份附卷可按，被告於受觀察、勒戒處分執行完畢釋放後
    5 年內，再犯本件毒品危害防制條例第10條第1 項之罪，事
    證明確，被告犯行堪以認定。
三、論罪科刑：
  (一)核被告所為，係犯毒品危害防制條例第10條第1 項之施用第
    一級毒品罪。又被告持有第一級毒品海洛因並進而施用，其
    持有之低度行為應為施用之高度行為所吸收，不另論罪。
  (二)再查，被告有前述犯罪事實欄所記載之前科紀錄，此亦有臺
    灣高等法院被告前案紀錄表1 份附卷足憑，故被告於受有期
    徒刑執行完畢後，5 年內故意再犯本件有期徒刑以上之罪，
    依刑法第47條第1 項規定，為累犯，應依法加重其刑。
  (三)爰審酌被告前因施用毒品，經觀察勒戒、起訴科刑後猶犯同
    罪行，顯未能深切悔改並記取教訓，惟念及施用毒品之犯行
    ，本質上為戕害自我身心健康之行為，尚未嚴重破壞社會秩
    序或侵害他人權益，及其犯後坦承犯行、態度良好，暨其自
    承入監服刑前有正當工作等一切情狀，量處如主文所示之刑
    ，以資懲戒。
  (四)扣案之海洛因1 包（淨重0.065 公克，驗餘淨重0.059 公克
    ），係查獲之第一級毒品，不問屬於犯人與否，應依毒品危
    害防制條例第18條第1 項前段之規定沒收銷燬之。至包裹上
    開毒品海洛因之外包裝袋，係用於包裹海洛因，具有避免海
    洛因裸露受潮及方便攜帶之功能，同為被告所有，業據被告
    供認在卷，應依刑法第38條第1 項第2 款之規定沒收之。
四、據上論斷，應依刑事訴訟法第273 條之1 第1 項、第299 條
    第1 項前段，毒品危害防制條例第10條第1 項、第18條第1
    項前段，刑法第11條前段、刑法第47條第1 項、刑法第38條
    第1 項第2 款，判決如主文。
本案經檢察官郭俊男到庭執行職務。
中    華    民    國    98    年    8     月    12    日
                  刑事第三庭    法  官  蕭雅毓
以上正本證明與原本無異。
如不服本判決應於收受判決後10日內向本院提出上訴書狀，並應
敘述具體理由；其未敘述上訴理由者，應於上訴期間屆滿後20日
內向本院補提理由書（均須按他造當事人之人數附繕本）。「切
勿逕送上級法院」。
                                書記官  鍾宜津
中    華    民    國    98    年    8     月    12    日
附錄本案論罪科刑法條全文：
毒品危害防制條例第10條
施用第一級毒品者，處 6 月以上 5 年以下有期徒刑。
施用第二級毒品者，處 3 年以下有期徒刑。


司法院資訊處製作；財團法人民間司法改革基金會備份。
